

CYRILL SEMAH

NÉ LE 11/05/1977 À PARIS 19ÈME 2 BIS RUE LOUIS LÉON LEPOUTRE, 94130 NOGENT-SUR-MARNE TÉL 06 03 36 13 66 - MAIL : CYRILLSEMAH@GMAIL.COM

Fort de plus de 20 ans d'expérience en gestion de projet et design UX/UI, j'ai récemment élargi mon champ de compétences au développement web (Ruby, Rails, JavaScript). Aguerri dans des contextes exigeants (luxe, e-commerce, événementiel), je combine créativité, rigueur et sens de la communication pour piloter des projets de bout en bout et coordonner efficacement les équipes.

COMPÉTENCES CLÉS

- Compétences graphiques et gestion de projet :
 - Design graphique, Retouche photo, Création de logos, Maquettes, Catalogues, Lookbooks
 - Figma, Adobe Photoshop, Adobe Illustrator, Adobe InDesign, Adobe Première, Adobe After Effect
 - Gestion d'équipe et gestion de projets transversaux
 - Outils et Environnements de développement : Visual Studio Code, Windsurf, Cursor, Figma (pour la conception UI/UX), Git, GitHub
- Développement Web :
 - · Ruby, Ruby on Rails, JavaScript, HTML/CSS, Git
 - Gestion de projets front-end et back-end
 - Mise en œuvre de solutions techniques, avec un focus sur l'UX/UI
- Maîtrise des suites bureautiques :
 - Microsoft Office (Outlook, Excel, Word, PowerPoint)
 - Google Office (Gmail, Sheets, Docs, Slides), Slack

SKILLS

Sens de la communication - Capacité d'adaptation - Travail en équipe - Capacité à fédérer - Capacité d'analyse - Sens de l'organisation - Capacité de décision - Force de proposition - Capacité à se remettre en question - Hauteur de vue - Proactivité - Agilité - Gestion des priorités - Orienté Résultats - Esprit de responsabilité - Sens du service client

FORMATIONS



Octobre à Décembre 2024 - LE WAGON :

Formation Bootcamp Développement Web

Obtention certification (RNCP39261) au niveau 6



Juin 2015 - M2I Formation: Formation en JavaScript, les fondamentaux



ITECOM 2002 à 2004 - ITECOM Art design :

Contrat de qualification école section Game Design 2D et 3D



Chef de Projet Digital

EXPÉRIENCES PROFESSIONNELLES

VEEPEE

Chef de Projet Digital - Octobre 2018 à aujourd'hui

- Management opérationnel d'une équipe de 20 personnes (photographes, retoucheurs, graphistes) pour produire en moyenne 50 ventes par semaine.
- Optimisation des processus de production (priorisation, automatisation, amélioration continue)
- Collaboration avec les services transverses (marketing, e-commerce, IT,...) pour l'intégration des visuels et la mise en place d'outils internes permettant ainsi de garantir une production fluide et conforme aux exigences.

Graphiste et Key user - Avril 2012 - Septembre 2018

- Création et gestion des visuels et des ventes pour les catalogues, lookbooks et supports marketing pour des campagnes en ligne ou imprimées.
- Key User avec une spécialisation UX/UI : conception de supports avec un focus particulier sur l'expérience utilisateur pour les projets web.
- Gestion des flux de production, tout en apportant un soutien technique à l'équipe et améliorant les processus graphiques.

DREAM DESIGN

Entrepreneur et Directeur Artistique - Octobre 2004 - Mars 2012

- Création, direction et gestion d'une agence de communication spécialisée en retouche photo, identités visuelles et sites web.
- Gestion de projets en équipe avec des sous-traitants (photographes, développeurs, imprimeurs).
- Gestion commerciale et administrative : développement d'une clientèle diversifiée (prospection, devis, relation client) et suivi de production jusqu'au livrable final.

Clients: Louboutin, Vaan Lack, Antik Batik, le groupe Matrimonia, et bien d'autres.

SANTIAGO COMMUNICATION

Graphiste - Septembre 2002 - Juillet 2004

- Création de support graphique imprimé et variée : retouche photo, mise en page de catalogues, création d'identités visuelles, logos, affiches et flyers.
- Premier contact avec la gestion de projet en front client : recueil du besoin, présentation de propositions, respect des contraintes techniques.

Clients : Bhatti, Vertigo, Jus d'Orange, Hervé Mariage, Valège, Cottonade, Exi, et bien d'autres.

RÉALISATIONS MARQUANTES

- Plateforme clé en main pour restaurateurs : Conception, design et développement d'un outil d'édition de menus en ligne (pratique post-formation Le Wagon).
- Collaboration avec Christian Louboutin : Montée en gamme en termes de design et d'exigence qualité.
- Key User sur outil interne chez Veepee : Fédérer dev et graphistes autour de la refonte UX/UI, augmentation de l'adoption de l'outil par les équipes métiers.



